---
title: "Tercera Semana"
author: "JMV"
date: "May 11, 2015"
output: pdf_document
---

ejemplo t interval
-------------------

usamos los datos de drogas de suegno (los originales de gooset)

```{r}
data (sleep)
head(sleep)
```

son 10 tipos, y las id del tipo nm  es el sujeto m en la medida n, son 2 medidas, una para cada medicacion 

```{r}
g1<-sleep$extra[1:10];g2<-sleep$extra[11:20]
difference<-g2-g1
mn <-mean(difference); s<- sd(difference); n<-10

```


El intervalo de coinfianza quedaria dado por 

```{r}
mn+c(-1,1)*qt(.975,n-1)*s/sqrt(n)
```

Y aqui todas estas son equivalentes

```{r}
t.test(difference)
t.test(g2,g1,paired=T)
t.test(extra ~ I(relevel(group,2)),paired=T,data=sleep)
```




Independent groups, por ejemplo separar un placebo de la medicina de verdad

Se supone 8 oc (anticonceptivos ya que nos ponemos) vs 21 controles,  presion sanguinea

Xoc=132.86    Soc=15.34
Xc=127.44     Sc = 18.23 

pooled estimated variance

```{r}
sp <- sqrt((7*15.34^2+20*18.23^2)/(21+8-2))
```


y el intervalo de confianza

```{r}
132.86-127.44+c(-1,1)*qt(.975,27)*sp*sqrt(1/8+1/21)
```



Vamos a ver que pasa si analizamos los datos de suegno en vez de como paired como agrupados (no se hacen las diferencias par a par sino a traves de medias)

```{r}
n1<- length(g1); n2<- length (g2)

sp <- sqrt( ( (n1-1)*sd(g1)^2+(n2-1)*sd(g2)^2)/(n1+n2-2))
md<- mean(g2)-mean(g1) 
semd <-sp*sqrt(1/n1+1/n2)
```

El intervalo de confianza es 

```{r}
md + c(-1,1)*qt(.975,n1+n2-2)*semd
```

otra forma de sacarlo

```{r}
t.test(g2,g1,paired=F,var.equal=T)
```


En vez de lo que teniamos antes

```{r}
t.test(g2,g1,paired=T)
```

y la putada es que ya no es estadisticamente significativo 


--------------------------


Otro ejemplete

que lo hago mas que nada para seguir mamoneando con el r por que me aburro

datos de peso de pollo en diversos momentos de su vida

```{r}
library(datasets)
data(ChickWeight) 
library(reshape2)

```

Despues de esto lo casteamos para 


```{r}
wideCW<-dcast(ChickWeight,Diet+Chick~Time,value.var = "weight")
```

Asi se dejan Diet y Chick como estaban (variables con valores,  time se convierte para cada valor en una nueva columna, y se rellena la tabla con los valores de peso, asi podremos sacar los valores de peso para cada fecha y sacar por dieta y pollo)

Le ponemos nombres cucos a las variables que antes tenian por nombre solo el numero del dia

```{r}
names(wideCW)[-(1:2)]<-paste("time", names(wideCW[-(1:2)]),sep="")
```

Ahora para crear una columna con las diferencias entre dos dias al nacer y el 21 (que me da que es cuando les dan matarile) usamos dplyr

```{r}
library(dplyr)

wideCW<-mutate(wideCW,gain=time21-time0)
```


Vamos a comparar la dieta 1 con la 4 asi que

```{r}
wideCW14<- subset(wideCW,Diet %in% c(1,4))
```


Comparamos los intervalos suponiendo que las sigmas son iguales o distintas

```{r}
rbind(
    
    t.test(gain~Diet, paired=F,var.equal = T,data=wideCW14)$conf,
    t.test(gain~Diet, paired=F,var.equal = F,data=wideCW14)$conf
    )
```



T test
==========


Cargamos los datos y hacemos un t test 
se hace una resta por que los datos son paired  seria lo mismo que pasar los dos vectores y un paired = T

el t value es el punto en el que estaria de la distribucion

```{r}
library(UsingR)
data(father.son)
t.test(father.son$sheight - father.son$fheight)
```



T test de dos grupos

recuperamos los datos de los pollos




```{r}
library(datasets)
data(ChickWeight) 
library(reshape2)


wideCW<-dcast(ChickWeight,Diet+Chick~Time,value.var = "weight")

names(wideCW)[-(1:2)]<-paste("time", names(wideCW[-(1:2)]),sep="")

library(dplyr)

wideCW<-mutate(wideCW,gain=time21-time0)
```


Nos quedamos de nuevo solo con las dietas 1 y 4

```{r}
wideCW14<- subset(wideCW,Diet %in% c(1,4))
```
 
 
 y hacemos el t test
 
 
```{r}
t.test(gain~Diet, paired =F, var.equal = T, data=wideCW14)
```



P Values
-----------



